【裁判字號】    90,易,873
【裁判日期】    900629
【裁判案由】    傷害等
【裁判全文】
臺灣臺南地方法院刑事判決                            九十年度易字第八七三號
    公  訴  人  臺灣台南地方法院檢察署檢察官
    被      告  甲○○
右列被告因傷害等案件，經檢察官提起公訴（九十年度營偵字第四一四號），本院判
決如左：
    主  文
甲○○傷害人之身體，處拘役肆拾伍日，如易科罰金，以參佰元折算壹日；又以加害
生命之事，恐嚇他人，致生危害於安全，處拘役參拾日，如易科罰金，以參佰元折算
壹日。應執行拘役柒拾日，如易科罰金，以參佰元折算壹日。
扣案之皮帶壹條沒收。
    事  實
一、甲○○與乙○○係夫妻，二人平時感情不睦，時有爭執，民國九十年二月二十四
    日凌晨一時三十分許，在台南縣新營市○○里○○○鄰○○路七十八號住處，二
    人又起爭執，甲○○竟基於傷害人身體之犯意，持其所有之皮帶毆打乙○○之腰
    際一下，致乙○○受有左髖瘀傷之傷害；嗣乙○○離開上址，往台南縣警察局新
營分局三民路派出所方向前進，甲○○見狀則自後追趕攔截，意圖阻止乙○○向
    警方報案，竟另行基於恐嚇之犯意，以「如果進入派出所報案，就要讓妳死」之
    加害生命之事恐嚇乙○○，使乙○○心生畏懼，致生危害於其安全。嗣經乙○○
    報警處理後扣得甲○○所有，用以毆打乙○○之皮帶一條。
二、案經乙○○訴由台南縣警察局新營分局報告台灣台南地方法院檢察署檢察官偵查
    起訴。
    理  由
一、（一）傷害罪部分：
    被告甲○○於警訊、偵查及本院審理中，對其以皮帶毆打告訴人乙○○之傷害事
    實坦承不諱，核與告訴人乙○○指訴之情節相符，復有行政院衛生署新營醫院九
    十年二月二十四日新醫診字第九００五七六號傷害診斷書一份附於警卷第十一頁
    可稽。被告自白核與事實相符，事證明確，其傷害犯行，堪以認定。
    （二）恐嚇罪部分：
    被告甲○○於本院審理時固坦承跟隨告訴人乙○○至前開派出所，並大聲責罵乙
    ○○，復叫乙○○稱不要報警等語，惟矢口否認有何恐嚇犯行。惟查：
    (1)被告右揭恐嚇之犯罪事實，業據告訴人乙○○於警訊及本院審理時（參乙○○
      九十年二月二十四日警訊筆錄及本院九十年五月十七日訊問筆錄）指訴綦詳。
    (2)證人即台南縣警察局新營分局三民路派出所警員丙○○到庭證稱：「（九十年
      二月二十四日凌晨告訴人是否有到你們派出所報案？）當時我坐在服務台的後
      面，聽到我們的同事莊啟超與被告發生爭吵的聲音後，就上前去，請告訴人乙
      ○○到後面去，當時他很害怕的樣子．．．在製作筆錄時，乙○○有說被告告
      訴他若進去派出所報案，就要讓他死的話．．．。」、「（當時被告的情緒、
      狀況如何？）當時被告在外面叫罵的情緒很激昂，離我聽到的距離大約有二十
      公尺左右。」、「（被告有無阻他太太報案的動作？）有。」等語（參本院九
      十年五月十七日訊問筆錄）。足徵被告見告訴人乙○○欲報警時，確有攔阻乙
      ○○報案之舉動，並因此與前開派出所之警員發生爭吵，且情緒激動。
    (3)綜合前揭告訴人乙○○之指訴、證人丙○○證述之情節，又參以被告自承跟隨
      乙○○至派出所，大聲責罵乙○○，復叫乙○○稱不要報警一情（參本院九十
      年五月十七日訊問筆錄），堪認被告確有對乙○○為恐嚇之行為，且合於一般
      人之日常生活經驗法則，是被告恐嚇事證已臻明確，其犯行堪予認定。
二、核被告甲○○所為，係犯刑法第二百七十七條第一項之普通傷害罪及第三百零五
    條之恐嚇罪。其所犯上開二罪間，犯意各別，罪名互異，應分論併罰。爰審酌被
    告犯罪之動機、犯罪之手段、犯罪所生之危害、犯罪後坦承傷害犯行，矢口否認
    恐嚇行為之態度等一切情狀，量處如主文所示之刑，及諭知易科罰金之折算標準
    ，併定其應執行刑，以資懲儆。扣案之皮帶一條為被告供犯罪所用之物，且為被
    告所有，業據其供明在卷，爰依法宣告沒收。
據上論斷，應依刑事訴訟法第二百九十九條第一項前段，刑法第二百七十七條第一項
、第三百零五條、第四十一條第一項前段、第五十一條第六款、第三十八條第一項第
二款，罰金罰鍰提高標準條例第一條前段、第二條，判決如主文。
中      華      民      國      九十    年      六      月     二十九   日
                                        臺灣臺南地方法院刑事第三庭
                                            審判長法  官
                                                  法  官
                                                  法  官
右正本證明與原本無異
如不服本判決，應於判決送達後十日內，向本院提出上訴狀。
                                                  書記官
中      華      民      國      九十    年      六      月     二十九   日
附錄法條
刑法第二百七十七條第一項
傷害人之身體或健康者，處三年以下有期徒刑、拘役或一千元以下罰金。
刑法第三百零五條
以加害生命、身體、自由、名譽、財產之事，恐嚇他人致生危害於安全者
，處二年以下有期徒刑、拘役或三百元以下罰金。


司法院資訊處製作；財團法人民間司法改革基金會備份。
